【裁判字號】    97,聲,15
【裁判日期】    970423
【裁判案由】    停止訴訟
【裁判全文】
臺灣高等法院高雄分院民事裁定            97年度聲字第15號
聲  請  人
即 上訴 人  乙○○
訴訟代理人  李文捷
            李明益律師
            顏宏斌律師
            侯永福律師
相  對  人
即被上訴人  光洲建設股份有限公司
法定代理人  甲○○
訴訟代理人  魏緒孟律師
            鄭曉東律師
上列當事人間請求返還價金事件，聲請人對於民國93年10月29日
臺灣高雄地方法院92年度重訴字第696 號第一審判決提起上訴，
並聲請裁定停止訴訟程序，本院裁定如下：
    主  文
聲請駁回。
聲請訴訟費用由聲請人負擔。
    理  由
一、聲請意旨略以：伊於民國77年12月9 日，與相對人簽訂房屋
    及土地預定買賣合約（下稱系爭買賣契約），向相對人購買
    預售房地共5戶及停車位共4位（下稱系爭標的物），買賣總
    價金新台幣（下同）3425萬元，伊已向相對人繳納價金合計
    1160萬元。嗣因相對人出售系爭標的物具有瑕疵，顯未依債
    務本旨提出給付，故伊行使同時履行抗辯權，主張於相對人
    修復系爭標的物瑕疵前，拒絕價金之給付，詎相對人竟為解
    除契約，其解除契約並不合法。惟相對人已將系爭標的物出
    售與第三人並辦理移轉登記完畢，自屬可歸責於相對人之事
    由，致給付不能，伊乃向相對人解除系爭買賣契約，並請求
    返還已繳納之價金1160萬元。而訴訟程序進行中，伊已對系
    爭標地物核發建造執照、使用執照及以書面審核為不實函覆
    之高雄市政府承辦業務之相關人員提起瀆職等刑事告訴，爰
    聲請裁定停止訴訟程序等語。
二、按民事訴訟法第183 條規定：「訴訟中有犯罪嫌疑牽涉其裁
    判者，法院得在刑事訴訟終結前以裁定停止訴訟程序」。所
    謂訴訟中有犯罪嫌疑牽涉其裁判，係指在民事訴訟繫屬中，
    當事人或第三人涉有犯罪嫌疑，足以影響民事訴訟之裁判，
    非俟刑事訴訟解決，民事法院即無從或難於判斷者而言，例
    如當事人或第三人於民事訴訟繫屬中涉有偽造文書、證人偽
    證、鑑定人為不實之鑑定等罪嫌，始足當之（最高法院79年
    台抗字第218 號判例足資參照）。經查，聲請人主張高雄市
    政府建築管理單位承辦人陳枝森、林雅靜、消防局承辦人王
    崇旭、工務局承辦人吳家宏、薛合和、政風室承辦人許慈倫
    、高雄市政府聯絡人劉湘玟、及局長林榮欽、吳宏謀，因承
    辦系爭標的物之核發建造執照、使用執照，竟違法核准，或
    就聲請人之質疑，僅以書面審核為不實函覆，聲請人已對之
    提起瀆職等刑事告訴云云，並提出告訴狀影本1 份為證。惟
    本案訴訟之主要爭點乃在於系爭標的物有無瑕疵，上訴人得
    否主張同時履行抗辯權？被上訴人向上訴人解除系爭買賣契
    約是否合法？上訴人向被上訴人解除系爭買賣契約是否有據
    ？被上訴人可否請求返還價金？等項，而系爭標的物有無瑕
    疵之認定，並非以有無核發建造執照或使用執照為斷，是聲
    請人提起之刑事訴訟，與本案訴訟之裁判結果無關，從而，
    應無裁定停止訴訟程序之必要，聲請人之聲請自應予以駁回
    。
三、依民事訴訟法第95條、第78條，裁定如主文。
中    華    民    國    97    年    4     月    23    日
                            民事第五庭
                                審判長法官  蔡明宛
                                法      官  曾錦昌
                                法      官  魏式璧
正本係照原本作成。
如不服本裁定應於送達後10日內向本院提出抗告狀，並繳納抗告
費新臺幣1000元。
中    華    民    國    97    年    4     月    23    日
                                書  記  官  林明威


司法院資訊處製作；財團法人民間司法改革基金會備份。
